# 关于安全生产费

提问人：bestxulin 时间：2022-03-18 11:40:40
现在一家公司，母公司从事危险品生产、存储和销售，同时通过关联交易卖给子公司进行零售，子公司的销售全部来自于母公司的采购，母子公司同时均计提安全生产费，那么在合并报表时，子公司计提的安全生产费是否应在成本范围内予以抵销？

回答人：chenyiwei
安全生产费应当以法人为单位计提，并各自用于自身的安全生产投入。在合并报表层面不应当因为内部交易的抵销而相应抵销对应的专项储备。即，母子公司各自根据自身单户报表中的营业收入为基础计提专项储备，合并报表层面的专项储备=母公司专项储备余额+子公司专项储备余额*母公司对该子公司的持股比例。